# 请教陈版，关于分步交易实现同一控制的问题

提问人：gpqg 时间：2019-07-19 11:53:11
陈版，原先的长投是权益法核算，在初始计量时，实际支付的对价小于被投资方可辨认净资产公允价值的份额，因此产生了营业外收入。
那么等多次交易后实现同一控制下企业合并，那么之前产生的营业外收入是不是应该在合并报表层面计入资本公积？
谢谢陈版！

回答人：chenyiwei
可以这样理解。视同自最早比较期间期初开始对当时已持有的被合并方股权投资已按同一控制下合并形成长投的原则处理。因此需对此前权益法核算形成的营业外收入（负商誉）进行追溯调整。